# 请教陈老师资产无偿划转的会计处理

提问人：yyyyyyyy12345 时间：2020-11-28 08:05:09
A与B共同设立以及子公司C，现在A与B都无偿划拨部分非货币性资产给C，A的账务处理借：资本公积-其他资本公积，（不足冲减利润分配），贷：无形资产或固定资产，我想请问一下A公司直接冲减资本公积不做长期股权投资，是为什么呢？这样C接收的资产是如果做账呢？

回答人：chenyiwei
股东将资产划转给被投资公司，应按照资产账面价值增加对子公司的长期股权投资成本处理，不应借记母公司本身的资本公积。
C可按划入资产在其股东的原账面价值入账，并贷记资本公积——资本溢价。

回答人：chenyiwei
股东将资产划转给被投资公司，应按照资产账面价值增加对子公司的长期股权投资成本处理，不应借记母公司本身的资本公积。
C可按划入资产在其股东的原账面价值入账，并贷记资本公积——资本溢价。

回答人：chenyiwei
股东将资产划转给被投资公司，应按照资产账面价值增加对子公司的长期股权投资成本处理，不应借记母公司本身的资本公积。
C可按划入资产在其股东的原账面价值入账，并贷记资本公积——资本溢价。